臺灣臺中地方法院刑事判決　94年度易字第362號
公　訴　人　臺灣臺中地方法院檢察署檢察官
被　　　告　甲○○
上列被告因詐欺案件，經檢察官提起公訴（93年度偵字第390號
），本院判決如下：
    主    文
甲○○無罪。
    理    由
一、公訴意旨略以：被告甲○○係金宏聯企業股份有限公司（下
    稱金宏聯公司）之負責人，因本身經濟困難，竟基於意圖為
    自己不法所有之犯意，於民國八十四年五月一日未經金宏聯
    公司允許，擅與告訴人即證人乙○○（下稱證人乙○○）訂
    立合夥契約，並約定：「甲○○及乙○○以金宏聯公司名義
    ，合夥投資大陸上海萊恩賽文有限公司（ｌｉｎｅ—ｓｅｖ
    ｅｎ，下稱萊恩賽文公司）之鞋業生產事業，盈虧雙方各半
    」，且由證人乙○○協同被告甲○○借用金宏聯公司名義向
    尚鋒興業股份有限公司（下稱尚鋒公司）購買ＰＵ合成皮革
    原料後，再轉賣予上海萊恩賽文公司，藉以獲取中間差價。
    被告甲○○雖明知其於日後並無完全依約給付尚鋒公司貨款
    或償還任何債務之真意，為完成前開合夥契約據以得利，仍
    推由證人乙○○先以其所有座落臺中市○○段二０九地號及
    其上建物即門牌號碼臺中市○○○○街十號之二層樓房（下
    稱供擔保房地），為尚鋒公司設定金額最高限額新臺幣（下
    同）三百萬元之第一順位抵押權，以擔保前開購買ＰＵ合成
    皮革而負擔之合夥貨款債務履行，並另要求證人乙○○（檢
    察官誤載為被告甲○○）另匯款三十萬元股金於金宏聯公司
    帳戶內為合夥股金之一部分。嗣後被告甲○○於八十四年七
    、八月間起，即以金宏聯公司名義、設備，向尚鋒公司陸續
    採購價值四百四十八萬九千七百八十元之皮料，再依約轉賣
    予上海萊恩賽文公司，該公司亦立即給付金宏聯公司約美金
    三十二萬元貨款，於扣除應給付予尚鋒公司之四百四十八萬
    九千七百八十元貨款後，確有相當利潤。惟被告甲○○本應
    將其中差額利潤二分之一（當時匯率為美金：臺幣＝１：２
    ７）、股金三十萬元等給付予證人乙○○，詎被告甲○○竟
    將前開利潤侵吞入己，拒不會算、供閱覽帳冊及依合夥之委
    任關係交付利得予證人乙○○外，復不依約給付尚鋒公司之
    貨款一百五十萬元。因證人乙○○業已提供前開不動產設定
    抵押擔保，為免供擔保房地遭尚鋒公司聲請法院強制執行，
    乃先代償該一百五十萬元，被告甲○○亦因此免除前開貨款
    之支出，經證人乙○○再三催討被告甲○○均不給付、清償
    ，證人乙○○始知受騙，因認被告甲○○涉犯刑法第三百三
    十六條第二項業務侵占罪及同法第三百三十九條第二項詐欺
    得利罪嫌。（檢察官原起訴論罪法條認被告係犯刑法第三百
    三十九條第一項詐欺取財罪嫌，惟業經公訴檢察官更正起訴
    法條為刑法第三百三十六條第二項業務侵占罪及同法第三百
    三十九條第二項詐欺得利罪。）
二、按犯罪事實應依證據認定之，無證據不得認定犯罪事實；又
    不能證明被告犯罪者，應諭知無罪之判決，刑事訴訟法第一
    百五十四條第二項、第三百零一條第一項分別定有明文；且
    認定不利於被告之事實，須依積極證據，苟積極證據不足為
    不利於被告事實之認定時，即應為有利於被告之認定，更不
    必有何有利之證據，亦有最高法院三十年上字第八一六號判
    例可資參照；並認定犯罪事實所憑之證據，雖不以直接證據
    為限，間接證據亦包括在內；然而無論直接或間接證據，其
    為訴訟上之證明，須於通常一般之人均不致有所懷疑，而得
    確信其為真實之程度者，始得據為有罪之認定，倘其證明尚
    未達到此一程度，而有合理之懷疑存在時，基於無罪推定之
    原則，即應為無罪之判決（最高法院七十六年臺上字第四九
    八六號判例參照）。又按刑法第三百三十九條第二項之詐欺
    得利罪，以行為人施行詐術使人陷於錯誤，得財產上不法利
    益為構成要件。而所謂詐術，必須被詐欺人因其詐術而陷於
    錯誤，若其使用方法，不能認為詐術，亦不致使人陷於錯誤
    ，自不構成該罪。再按刑法上之侵占罪，係以將自己持有他
    人之物，變易其原來之持有意思而為不法所有之意思為其構
    成要件，如其持有原即係為自己持有，即與侵占罪之要件不
    符。查隱名合夥關於營業上收取之款項，係由出名營業人取
    得所有權，隱名合夥人除依法律或契約之規定，就其應受返
    還之出資，及應得之利益，對於出名營業人得行使請求權外
    ，要非直接就營業上收取之款項當然取得所有權，縱令出名
    營業人將該款據為己有，並未分給隱名合夥人，究與侵占他
    人所有物之條件不符，自無成立業務上侵占罪之可言。
三、本件公訴人認被告甲○○涉犯刑法第三百三十六條第二項業
    務侵占罪嫌及同法第三百三十九條第二項詐欺得利罪嫌，無
    非以證人乙○○於偵查中指述：其與被告甲○○於八十四年
    五月一日訂立契約約定二人以金宏聯公司名義投資萊恩賽文
    公司之鞋業生產事業，盈虧雙方各半；嗣證人乙○○乃應被
    告甲○○之要求及為履行前揭契約約定，即匯款三十萬元之
    股金至金宏聯公司之帳戶，且提供其所有座落臺中市○○段
    二０九地號及其上建物即門牌號碼臺中市○○○○街十號之
    二層樓房之房地，設定金額三百萬元之第一順位抵押權予往
    來廠商尚鋒公司，以擔保金宏聯公司與尚鋒公司有關皮革買
    賣之履行。嗣被告甲○○即於八十四年七、八月間以金宏聯
    公司之名義向尚鋒公司購買價值四百四十八萬九千七百八十
    元之皮料，再轉賣予萊恩賽文公司，而萊恩賽文公司亦已給
    付金宏聯公司至少美金三十二萬元，然被告甲○○並未依約
    將所得利潤之二分之一交付證人乙○○，且未依約給付積欠
    尚鋒公司之貨款，致證人乙○○為免其所提供之該供擔保房
    地遭拍賣求償，乃先行代償一百五十萬元予尚鋒公司，被告
    甲○○因而免除該一百五十萬元之貨款支出等語。及證人乙
    ○○在偵查中所提出之合夥契約書、抵押權設定契約書、他
    項權利證明書、匯款單影本，及本院八十六年度訴字第一四
    二一號、臺灣高等法院臺中分院八十六年度上字第八四三號
    、八十九年度上更(一)字第二四號、最高法院八十九年度台上
    字第六一八號民事判決等資為論據。
四、訊據被告甲○○固坦承有與證人乙○○於八十四年五月一日
    簽訂契約書，約定共同以金宏聯公司名義與上海萊恩賽文公
    司為生意之往來。且其後證人乙○○有匯款三十萬元給金宏
    聯公司，並將該供擔保房地設定抵押權給尚鋒公司。其後金
    宏聯公司有向尚鋒公司購買價值四百四十八萬餘元貨品出貨
    給萊恩賽文公司，萊恩賽文公司亦有匯款約美金三十二萬元
    之貨款予金宏聯公司，然金宏聯公司並未給付尚鋒公司貨款
    完畢，尚欠四百四十八餘萬元，及證人乙○○有清償尚鋒公
    司一百五十萬元等事實，惟否認有何詐欺得利、業務侵占犯
    行，並辯稱：伊並非因經濟狀況不好才邀證人乙○○一起合
    夥做生意，而是證人乙○○邀其一起合夥，訂單及萊恩賽文
    公司均係證人乙○○引進者。證人乙○○將該供擔保房地設
    定抵押予尚鋒公司是因為尚鋒公司是股票上市公司，要與他
    們往來必需設定抵押權，且伊亦有提供不動產設定抵押權予
    尚鋒公司（按係指案外人即被告甲○○之妻廖素秋所有座落
    臺中市○○區○○段九一０地號、應有部分十萬分之一百五
    十七及其地上建物即門牌號碼臺中市○○○街二三０號一、
    二層及大英街六三號地下層房地，設定抵押權二百萬元）。
    而與萊恩賽文公司之往來並非只有尚鋒公司之原料，還有其
    他鞋子之原料如大底、布類、鞋墊、鞋帶等，且訂單高達五
    十一萬雙鞋子，總共契約價值二百多萬美金，並未全部完成
    ，僅完成約四十萬雙，證人乙○○所引進的這筆生意並未賺
    錢，其並未詐欺證人乙○○，亦未侵占款項等語。
五、經查：
  (一)被告甲○○確有與證人乙○○於八十四年五月一日簽訂契約
    書，約定內容為「乙○○（簡稱甲方）、甲○○（簡稱乙方
    ），今甲乙雙方以金宏聯實業股份有限公司名義共同合夥投
    資中國大陸ＬＩＮＥ─ＳＥＶＥＮ公司鞋業生產事業，盈虧
    甲、乙雙方各半，恐口說無憑，特立此契約為憑。」，其後
    並由證人乙○○於同年五月四日匯款三十萬元至金宏聯公司
    在中國國際商業銀行北台中分行第00000000000
    號帳戶；且證人乙○○為遂行前揭契約之履行，並提供其所
    有座落臺中市○○段二０九地號及其上建物即門牌號碼臺中
    市○○○○街十號之二層樓房，於八十四年五月十五日向地
    政機關申請抵押權設定，並於同年月二十六日登記完畢，而
    設定最高限額三百萬元之抵押權予案外人尚鋒公司，用以擔
    保金宏聯公司對於尚鋒公司之貨款債務；及其後金宏聯公司
    於八十四年七、八月間陸續向尚鋒公司購買價值四百四十八
    萬九千七百八十元之ＰＵ合成皮革，因金宏聯公司未依約付
    款，致證人乙○○恐尚鋒公司實行抵押權求償，乃先清償一
    百五十萬元予尚鋒公司等事實，業據被告甲○○於本院審理
    時坦白不諱，核與證人乙○○在偵、審期間關於此部分事實
    所指、證述之情節大致相符，並有證人乙○○提出之契約書
    影本一件、土地、建築改良物抵押權設定契約書影本一件、
    他項權利證明書影本一件、匯款單影本一件等為證，而各該
    書證確分別記載契約約定之內容、抵押權設定之情形及所擔
    保者為金宏聯公司對於尚鋒公司之貨款債務、證人乙○○匯
    款三十萬元予金宏聯公司等事實，應認被告此部分供述，核
    與事實相符，應足認定。
  (二)然查被告甲○○與證人乙○○簽訂前揭契約之緣由，是因為
    證人乙○○自上堡公司（蔡國棟）處得知其美國客戶有一筆
    五十三萬雙鞋子、每雙單價美金四點一五元、合計美金二百
    餘萬元之訂單，遂達成由該美國買家下單予香港立威公司，
    香港立威公司再下單予萊恩賽文公司之方式接下訂單，而萊
    恩賽文公司生產鞋子所需之皮料、布料、大底、鞋帶、泡綿
    等相關製鞋原料，則由萊恩賽文公司向金宏聯公司購買，金
    宏聯公司則賺取原料之價差為其利潤；另為雙方接單所需，
    由證人乙○○匯款三十萬元予金宏聯公司，作為二人合作之
    開始。而證人乙○○就其所有前揭供擔保房地設定抵押權予
    尚鋒公司，則係為擔保因應上揭訂單，金宏聯公司需向尚鋒
    公司購買ＰＵ合成皮革等製鞋原料之貨款債務，而為抵押權
    設定；同時被告甲○○亦提供其妻即案外人廖素秋所有座落
    臺中市○○區○○段九一０地號、應有部分十萬分之一百五
    十七及其地上建物即門牌號碼臺中市○○○街二三０號一、
    二層及大英街六三號地下層房地，設定抵押權二百萬元予尚
    鋒公司，亦係擔保金宏聯公司向尚鋒公司購買ＰＵ合成皮革
    等製鞋原料之貨款債務等情，業據被告甲○○及證人乙○○
    分於本院審理時陳述明確，且有前揭契約書影本、他項權利
    證明書等在卷可查。顯見證人乙○○之所以提供該供擔保房
    地設定抵押權予尚鋒公司，係為因應其二人所接前揭訂單，
    而金宏聯公司向尚鋒公司購買原料所需之擔保，並非遭被告
    甲○○之詐騙所為，不足認被告甲○○有何施用詐術行為；
    且證人乙○○於提供擔保物設定抵押權時，亦難認有何陷於
    錯誤之處，自不能僅以證人乙○○有提供擔保物設定抵押權
    予尚鋒公司，用以擔保金宏聯公司對尚鋒公司之貨款債務，
    即遽認被告甲○○有何詐欺得利之犯行。
  (三)又其後金宏聯公司向尚鋒公司所購之製鞋原料中，固有四百
    四十八萬九千七百八十元之貨款未付，致證人乙○○因恐其
    供擔保之房地遭拍賣求償，乃先清償其中一百五十萬元予尚
    鋒公司等情，亦為被告甲○○所自承，且為證人乙○○證述
    明確。惟查證人乙○○之所以提出該供擔保房地設定抵押權
    予尚鋒公司，既非遭被告甲○○施用詐術方法，而陷於錯誤
    所為，業已如前述；其後證人乙○○因金宏聯公司尚積欠尚
    鋒公司貨款，雖為避免其供擔房地遭債權人尚鋒公司拍賣求
    償，而自行提出一百五十萬元交付尚鋒公司，似受有一百五
    十萬元之損害；惟證人乙○○之交付一百五十萬元予尚鋒公
    司，顯係任意清償之行為，而非因受被告甲○○之詐術所致
    之錯誤行為，亦與刑法上詐欺之構成要件不符。
  (四)另證人乙○○雖因提供擔保物設定抵押權予尚鋒公司，擔保
    金宏聯公司對於尚鋒公司之貨款債務，其後更因金宏聯公司
    積欠尚鋒公司貨款不還，而自行清償尚鋒公司一百五十萬元
    ，然被告甲○○或金宏聯公司是否因證人乙○○之清償一百
    五十萬元予尚鋒公司而獲有利益，亦非無疑。蓋為債務人設
    定抵押權之第三人，代為清償債務，或因抵押權人實行抵押
    權致失抵押物之所有權時，依關於保證之規定，對於債務人
    ，有求償權。保證人向債權人為清償後，於其清償之限度內
    ，承受債權人對於主債務人之債權。民法第八百七十九條、
    第七百四十九條分別定有明文。而證人乙○○係提供擔保物
    設定抵押權予尚鋒公司，用以擔保金宏聯公司對於尚鋒公司
    之貨款債務，其後因金宏聯公司積欠尚鋒公司貨款未清償，
    證人乙○○乃代為清償一百五十萬元之事實，業如前所述；
    然查金宏聯公司對於尚鋒公司之貨款債務固於證人乙○○清
    償之一百五十萬元之範圍內消滅，惟並非謂其債務即因此在
    一百五十萬元之範圍內消滅，而係由證人乙○○在其所清償
    之一百五十萬元之範圍內，得依前揭民法第八百七十九條、
    第七百四十九條規定承受尚鋒公司對金宏聯公司之一百五十
    萬元之債權，金宏聯公司之債務並未因證人乙○○之清償行
    為而減少；此即其後證人乙○○依前揭規定對金宏聯公司提
    起給付一百五十萬元之民事訴訟，得以獲得全部勝訴判決之
    緣由，有本院八十六年度訴字第一二四一號、臺灣高等法院
    臺中分院八十九年度上更(一)字第二四號民事判決附卷可稽，
    且經本院調取該案全部卷宗核閱屬實。而被告甲○○或金宏
    聯公司既未因證人乙○○之清償一百五十萬元予尚鋒公司而
    獲有取得債權、免除債務之類等不當利益，自亦與刑法第三
    百三十九條第二項詐欺得利之要件不符。
  (五)再公訴人認被告甲○○於八十四年七、八月間起，以金聯宏
    公司名義、設備，向尚鋒公司陸續採購價值四百四十八萬九
    千七百八十元之皮料，再依約轉賣予上海萊恩賽文公司，該
    公司亦立即給付金聯宏公司約美金三十二萬貨款，於扣除應
    給付予尚鋒公司之四百四十八萬九千七百八十元貨款後，確
    有相當利潤。惟被告甲○○本應將其中差額利潤二分之一（
    當時匯率為美金：臺幣＝１：２７）、股金三十萬元等給付
    予證人乙○○，詎被告甲○○竟將前開利潤侵吞入己，而認
    被告甲○○涉犯刑法第三百三十六條第二項業務侵占罪嫌。
    然按刑法上之侵占，係以將自己持有他人之物，變易其原來
    之持有意思而為不法所有之意思為其構成要件，如其持有原
    即係為自己持有，即與侵占罪之要件不符。查本案被告甲○
    ○與證人乙○○簽定契約之內容為「乙○○（簡稱甲方）、
    甲○○（簡稱乙方），今甲乙雙方以金宏聯實業股份有限公
    司名義共同合夥投資中國大陸ＬＩＮＥ─ＳＥＶＥＮ公司鞋
    業生產事業，盈虧甲、乙雙方各半，恐口說無憑，特立此契
    約為憑。」，有卷附契約書影本一件可查，且為被告甲○○
    、證人乙○○所是認。而其實際之運作，則係證人乙○○取
    得國外製鞋之訂單後（此經被告供述甚明，且證人乙○○於
    八十六年七月九日委託李郁芬律師以八十六年度中民字第０
    七００六四號函通知被告甲○○時，即於函文內載明【嗣本
    人非但積極爭取訂單，並協同王君以金宏聯公司名義向尚鋒
    興業股份有限公司購買ＰＵ合成皮轉售予上開大陸公司．．
    ．】等語明確。），由第三人（按即香港立威公司）直接下
    單予萊恩賽文公司，再由萊恩賽文公司向金宏聯公司購買製
    鞋所需之皮料、布料、大底、鞋帶、泡綿等相關製鞋原料，
    金宏聯公司再以自己之人員、機具、設備等，並以自己為契
    約當事人，向相關往來之廠商購買萊恩賽文公司所需之製鞋
    原料，再轉賣予萊恩賽文公司，而自其差價中獲利，此等事
    實，亦為被告甲○○、證人乙○○所是認。而稱合夥者，謂
    二人以上互約出資以經營共同事業之契約，民法第六百六十
    七條定有明文。查被告甲○○、證人乙○○所訂前揭契約雖
    載明「雙方以金宏聯實業股份有限公司名義共同合夥投資中
    國大陸ＬＩＮＥ─ＳＥＶＥＮ公司鞋業生產事業。」之約定
    ，然其二人間並無共同經營之事業，而係以金宏聯公司名義
    為對外之營業行為，且證人乙○○雖有匯款三十萬元至金宏
    聯公司，然並無被告甲○○出資之約定；且契約所約定投資
    中國大陸萊恩賽文公司之鞋業生產，亦顯與事實不符（金宏
    聯公司、與萊恩賽文公司所從事者為製鞋原料之買賣，並非
    投資關係）。是否可僅以契約內容載明「合夥」二字，即遽
    認被告甲○○、證人乙○○所簽之契約為合夥契約，不無疑
    問。其二人契約關係之實質，毋寧說是一種專案之合作關係
    ，即證人乙○○引進訂單（國外買家下單予萊恩賽文公司，
    再由萊恩賽文公司向金宏聯公司購買原料），被告甲○○則
    代表金宏聯公司與證人乙○○簽約，雙方就此一訂單分工完
    成，完成後因此一訂單所生之盈虧則各負擔二分之一。而金
    宏聯公司無論與萊恩賽文公司之往來，或與其他製鞋原料之
    生產者如尚鋒公司等之往來，均係以自己名義為之，而為契
    約之當事人；即金宏聯公司對外所為相關原物料之買賣、貨
    款之收付，均係為自己計算，並非受證人乙○○之委任而為
    ，其持有萊恩賽文公司交付之貨款，係為自己持有，並非為
    他人持有，即與刑法上侵占罪之要件不符。又縱認被告甲○
    ○與證人乙○○所簽定之契約係合夥契約，然其既約定以金
    宏聯公司名義投資萊恩賽文公司，且證人乙○○所為之出資
    亦係匯入金宏聯公司帳戶，而被告甲○○復為金宏聯公司之
    負責人，自應認係以金宏聯公司經營合夥事業，而與隱名合
    夥之性質相類，金宏聯公司就前揭訂單之營業所取得之款項
    ，應係由金宏聯公司取得所得權，證人乙○○亦僅得依法律
    或契約之規定，就其應受返還之出資，及應得之利益，對於
    出名營業人得行使請求權，要非直接就營業上收取之款項當
    然取得所有權，縱令出名營業人之金宏聯公司將該款據為己
    有，未分給證人乙○○，究與侵占他人所有物之條件不符，
    自亦無成立業務上侵占罪之可言。
  (六)末查，公訴人以金宏聯公司於向萊恩賽文公司取得約美金三
    十二萬元之款項，扣除應給付予尚鋒公司之四百四十八萬九
    千七百八十元貨款，為其營業利益之計算方法；然如依起訴
    書所載以當時匯率為美金：臺幣＝１：２７計算，美金三十
    二萬元約等於新台幣八百六十四萬元，扣除尚鋒公司貨款四
    百四十八萬九千七百八十元，尚餘四百十五萬零二百二十元
    ，即為金宏聯公司向尚鋒公司買賣價值四百四十八萬九千七
    百八十元之ＰＵ合成皮之營業利益，豈非謂該筆買賣之利益
    高達百分之九十二有餘（利潤除以成本）；然如眾所週知者
    ，進出口買賣之利益並非僅將賣價減去買價即為其所賺者，
    相關公司經營所需之人員、設備、進出口關稅、運費、營業
    稅、營利事業所得稅等均為其成本。而金宏聯公司為遂行本
    案該製鞋訂單之履行，更派出包括證人乙○○及案外人何英
    得、邱千芬等人前往萊恩賽文公司幫助萊恩賽文公司製造客
    戶所需之鞋子，且其等之薪水係向金宏聯公司領取者，亦為
    被告於本院審理時供陳明確。顯見檢察官以前揭方式計算營
    業利益，並進而推出其二分之一即為被告甲○○所業務侵占
    之數額，顯與事實不符。且如前所述，本案前揭訂單之價值
    高達美金二百餘萬元（換算新臺幣約五、六千萬元），且迄
    金宏聯公司積欠尚鋒公司貨款四百四十八萬餘元未付，而中
    止與萊恩賽文公司之往來為止，該筆訂單已完成約四十萬雙
    鞋子左右，業據被告甲○○於本院審理時供述明確，而四十
    萬雙鞋子所需之相關製鞋原料復已交付萊恩賽文公司，足認
    金宏聯公司關於本案製鞋原料之買賣收付，已達數千萬元之
    譜，資金之需求顯非僅證人乙○○所匯三十萬元可以轉週，
    製鞋所需原物料之採購復非僅向尚鋒公司一家購買，有否其
    餘原料廠商貨款待付；而金宏聯公司與萊恩賽文公司既因故
    未完成全部訂單之生產及交付、萊恩賽文公司是否已經付迄
    全部應給付金宏聯公司之貨款、金宏聯公司因完成部分訂單
    是否因而獲有營業利潤、其數額為何，諸如此類均未見檢察
    官提出證據及說明之實質舉證，其供犯罪之證明，自有未足
    。且被告雖自承帳目有些不清，與證人乙○○合作之該生意
    ，後來即不了了之等語；惟查刑事被告並不負自證無罪之義
    務，被告甲○○與證人乙○○關於以金宏聯公司名義與萊恩
    賽文公司之製鞋原料買賣縱有帳戶不清，甚至未與證人乙○
    ○結算是否盈虧等情，然此應僅是證人乙○○得否依雙方契
    約之約定請求結算，如有盈餘，是否得請求分配之問題；在
    未確定金宏聯公司關於前揭與萊恩賽文公司之生意往來，確
    有盈餘之前，尚難以如前述起訴檢察官所指推測之方法，推
    定金宏聯公司確有盈餘，且已遭被告甲○○侵吞入己；而此
    是否有盈餘之證明，在檢察官起訴之業務侵占之刑事訴訟中
    ，其舉證責任仍在檢察官，並非謂被告甲○○有帳目不清之
    情事，即可推斷被告甲○○有為業務侵占之犯行。
  (七)綜合上面之說明，本院認本件依檢察官所提出之證據，尚不
    足為被告甲○○有罪之積極證明，且經本院就卷內訴訟資料
    審酌，復無法獲得有罪之心證，參諸前揭說明，基於無罪推
    定之原則，應為無罪判決之諭知。
六、被告甲○○雖聲請訊問上堡公司之負責人即證人蔡國棟，以
    證本案前揭訂單係證人乙○○自上堡公司所引進，並邀被告
    甲○○一起從事者等語，然查如前所述，依檢察官之舉證，
    尚不足認被告犯罪，其待證事實已臻明確，本院認並無再予
    調查之必要，附此敘明。
據上論斷，應依刑事訴訟法第三百零一條第一項，判決如主文。
中　　華　　民　　國　　94　　年　　8　　月　　 12  　日
                  刑事第十一庭  審判長法　官  林源森
                                      法　官　王世華
                                      法　官　莊嘉蕙
以上正本證明與原本無異
如不服本判決，應於收受本判決後十日內向本院提出上訴書狀，
其未敘述上訴理由者，並得於提起上訴後十日內向本院補提理由
書狀（均須按他造當事人之人數附繕本）
                    書記官「切勿逕送上級法院」
                                      書記官　何淑鈴
中　　華　　民　　國　　94　　年　　8 　　月　　12　　日
